【裁判字號】    95,訴緝,88
【裁判日期】    950630
【裁判案由】    毒品危害防制條例
【裁判全文】
臺灣桃園地方法院刑事判決              95年度訴緝字第88號
    公  訴  人  台灣桃園地方法院檢察署檢察官
    被      告  甲○○
                        (現羈押於臺灣桃園看守所龍潭女所)
上列被告因違反毒品危害防制條例案件，經檢察官提起公訴（94
年度毒偵字第4160號）及移送併案審理（94年度毒偵字第5442號
），被告於準備程序進行中為有罪之陳述，經本院合議庭裁定由
受命法官獨任進行簡式審判程序，本院判決如下：
    主  文
甲○○連續施用第一級毒品，累犯，處有期徒刑玖月，扣案如附
表編號1 所示第一級毒品沒收銷燬之，如附表編號2 、3 所示物
品均沒收。。
    事  實
一、甲○○前於民國86年間，因違反麻醉藥品管理條例案件，經
    台灣高等法院判處有期徒刑6 月確定，於86年10月28日易科
    罰金執行完畢；又於87年間，因施用毒品案件，經台灣高等
    法院裁定觀察、勒戒後，認有繼續施用毒品傾向，經同法院
    裁定強制戒治，執行中經裁定停止戒治，嗣經同法院裁定撤
    銷停止戒治，於89年05月12日期滿執行完畢，經台灣高等法
    院為免刑之判決；又於前開強制戒治執行完畢後5 年內之92
    年間，因施用毒品案件，經台灣基隆地方法院裁定強制戒治
    ；並經台灣基隆地方法院判處有期徒刑8 月確定；上開強制
    戒治，執行至93年01月08日止，因毒品危害防制條例於93年
    01月09日修正施行，依修正後之規定，該次之強制戒治已毋
    庸執行，而於93年1 月9 日開始執行上開施用毒品案件所處
    有期徒刑8 月，於93年08月31日縮刑期滿執行完畢。
二、詎甲○○仍戒除毒癮，於前開強制戒治執行完畢後5 年內，
    復基於施用第1 級毒品海洛因之概括犯意，於下列時、地，
    以將海洛因置入注射針筒注射皮膚之方式，施用第1 級毒品
    海洛因：
  (一)於94年6 月26日為警採尿前回溯26小時內某時，在桃園縣大
    溪鎮○○路14之1 號3 樓居處，施用第1 級毒品海洛因，於
    94 年6月23日中午12時許，在上址居處為警查獲，扣得安非
    他命吸食器1 組，及甲○○所有供取用海洛因之分杓管2 枝
    、甲○○施用海洛因所用之注射針筒2 枝。
  (二)於94年9 月22日凌晨3 時36分許為警採尿前回溯26小時內某
    時，在桃園縣大溪鎮○○路14之1 號3 樓居處，施用第1 級
    毒品海洛因，嗣於94年2 月22日凌晨2 時29分許，在桃園縣
    中壢市○○街29巷17號曾玉好住處為警查獲，扣得所有人不
    明之第1 級毒品海洛因3 包（淨重0.29公克、空包裝重0.54
    公克）、殘渣袋1 個、針筒7 枝、軟管1 枝。
三、案經臺北市政府警察局信義分局、桃園縣政府警察局平鎮分
    局報請臺灣桃園地方法院檢察署檢察官偵查起訴及移送併案
    審理。本院合議庭依甲○○於準備程序進行中為有罪之陳述
    ，裁定由受命法官獨任進行簡式審判程序審理。
    理  由
一、證據能力部分：
  (一)本案被告甲○○所為之自白，並無出於強暴、脅迫、利誘、
    詐欺、疲勞訊問、違法羈押或其他不正之方法，亦非違反法
    定障礙事由經過期間不得訊問或告知義務之規定而為，依刑
    事訴訟法第156 條第1 項、第158 條之2 規定，應認其有證
    據能力。
  (二)卷附被採尿人姓名編號對照表、尿液藥物檢驗報告、法務部
    調查局鑑定通知書等被告以外之人於審判外之書面陳述，依
    刑事訴訟法第273 條之2 規定排除同法第159 條第1 項之傳
    聞排除法則之適用，均有證據能力。
  (三)扣案之海洛因、注射針筒、分杓管等證物，並非供述證據，
    無傳聞法則之適用，與本案具有關聯性，且上開物證經偵辦
    員警合法取得，具有證據能力。
二、認定犯罪事實之證據及理由：
  (一)上開犯罪事實，業據被告於本院審理時坦承不諱，且被告2
    次為警查獲時所採集尿液經檢驗結果，均呈嗎啡陽性反應，
    有臺灣檢驗科技股份有限公司濫用藥物尿液檢驗報告及臺灣
    尖端先進生技醫藥股份有限公司濫用藥物檢驗報告各1 紙附
    卷可稽，並有被告甲○○所有供取用海洛因之分杓管2 枝、
    施用海洛因所用之注射針筒2 枝扣案可為佐證。被告上開任
    意性自白堪認與事實相符。
  (二)被告有如事實欄所述因違反毒品危害防制條例案件經執行強
    制戒治及判處罪刑情形，有臺灣高等法院被告前案紀錄表在
    卷可稽，被告5 年內再犯施用第1 級毒品之犯行洵堪認定，
    應依法論科。
三、論罪科刑：
  (一)按海洛因屬毒品危害防制條例第2 條第2 項第1 款規定之第
    1 級毒品。核被告甲○○所為，係犯毒品危害防制條例第10
    條第1 項之施用第1 級毒品罪。被告持有毒品係為供施用，
    其施用前後持有毒品之低度行為，應為其施用之高度行為所
    吸收，不另論罪。
  (二)被告先後2 次施用第1 級毒品之犯行，時間緊接，方法相同
    ，觸犯構成要件相同之罪名，顯係基於概括犯意為之，為連
    續犯，應依刑法第56條之規定論以一罪並依法加重其刑。再
    被告有事實欄所載前案紀錄及執行情形，有臺灣高等法院被
    告前案紀錄表在卷可憑，其於有期徒刑執行完畢5 年內，再
    犯本件有期徒刑以上之罪，為累犯，應依刑法第47條規定遞
    加重其刑。
  (三)審酌被告施用毒品之動機、目的、手段，犯行所生之危害，
    已曾因相同犯行經強制戒治之處遇後猶未能使其知所省惕，
    根絕施用毒品惡習，足徵其沾染甚深，且經警查獲後猶不知
    峻悔，復再度施用毒品為警一再查獲，惟坦承犯行之良好犯
    後態度等一切情狀，爰量處如主文所示之刑，以示儆懲。
四、沒收部分：
  (一)按法務部調查局鑑驗毒品秤重主要係以傾倒，必要時亦會輔
    以刮勺刮取之方式，儘可能將原送驗包裝袋內毒品與包裝袋
    分離後各別秤重，所得之毒品重量稱為「淨重」，包裝袋重
    量則以「空包裝重」稱之，然無論依上述何種方式分離，原
    送驗包裝袋內均仍會有微量毒品成分殘留。前項毒品秤重後
    ，除須定量純質淨重之毒品案件或包數甚多之案件，一般均
    會儘可能將毒品裝回原包裝內，並依「獲案毒品處理流程管
    制作業要點」第8 條規定，將送驗毒品證物全件以制式透明
    塑膠袋封緘管制。處理毒品銷燬時，則將前段所述之毒品透
    明塑膠封緘袋全件銷燬，並無將毒品及包裝袋析離分別銷燬
    之情形，有法務部調查局93年11月16日調科壹字第09362396
    550 號函附卷可參。本案扣案如附表編號1 所示白粉3 包，
    經法務部調查局鑑定結果，含有第1 級毒品海洛因成分，有
    法務部調查局94年11月29日調科壹字第080010205 號鑑定通
    知書附卷可憑（94年度毒偵字第5442號卷第62頁）。被告雖
    否認為其所有，惟係查獲之第1 級毒品（毒品無法與包裝袋
    完全析離），應依毒品危害防制條例第18條第1 項前段規定
    ，不問屬於犯人所有與否均沒收銷燬之。
  (二) 扣案如附表編號2 、3 所示分杓管2 枝、注射針筒2 枝，
     係被告甲○○所有供取用海洛因、注射施用所用之物，為
     被告供明在卷，均應依刑法第38條第1 項第2 款規定宣告
     沒收之。
  (三)扣案如附表編號4 所示之吸食器1 組與被告施用第1 級毒品
    犯行無關；如附表編號5 、6 、7 所示之殘渣袋1 個、注射
    針筒7 枝、橡膠軟管1 枝均係在桃園縣中壢市○○街29巷17
    號曾玉好住處查獲扣案，被告否認為其所，復無證據證明係
    被告所有，爰均不予宣告沒收。
五、據上論斷，應依刑事訴訟法第273 條之1 、第299 條第1 項
    前段，毒品危害防制條例第10條第1 項、第18條第1 項前段
    ，刑法第11條、第56條、第47條、第38條第1 項第2 款，判
    決如主文。
本案經檢察官邱曉華到庭執行職務。
中    華    民    國    95    年    6     月    30    日
                  刑事第六庭法  官  蔡寶樺
以上正本證明與原本無異。
如不服本判決，應於判決送達後10日內向本院提出上訴狀（應附
繕本），上訴於臺灣高等法院。
                            書記官  王泰元
中    華    民    國    95    年    6     月    30    日
附錄本案論罪科刑法條全文
毒品危害防制條例第10條
施用第一級毒品者，處六月以上五年以下有期徒刑。
施用第二級毒品者，處三年以下有期徒刑。
附表：
┌──┬──────┬───┬──────────┬────┬────┐
│編號│扣案物品    │所有人│  數  量            │沒收法條│備  註  │
├──┼──────┼───┼──────────┼────┼────┤
│1   │ 海洛因     │ 不詳 │3 包（淨重0.29公克、│毒品危害│94年毒偵│
│    │            │      │空包裝重0.54公克）  │防制條例│字第5442│
│    │            │      │                    │第18條第│號併辦扣│
│    │            │      │                    │1 項    │案      │
├──┼──────┼───┼──────────┼────┼────┤
│2   │分杓管      │甲○○│2 枝（取用海洛因使用│刑法第38│94年毒偵│
│    │            │      │     ）             │條第1 項│字第4160│
│    │            │      │                    │第2 款  │號起訴扣│
│    │            │      │                    │        │案      │
├──┼──────┼───┼──────────┼────┼────┤
│3   │注射針筒    │甲○○│2 枝（注射海洛因使用│同上    │同上    │
│    │            │      │     ）             │        │        │
│    │            │      │                    │        │        │
│    │            │      │                    │        │        │
├──┼──────┼───┼──────────┼────┼────┤
│4   │吸食器      │甲○○│1 組（與本案吸食海洛│不予沒收│同上    │
│    │            │      │      因犯行無關）  │        │        │
│    │            │      │                    │        │        │
│    │            │      │                    │        │        │
├──┼──────┼───┼──────────┼────┼────┤
│5   │殘渣袋      │不詳  │1 個（不能證明為被告│同上    │94年毒偵│
│    │            │      │所有供施用海洛因後所│        │字第5442│
│    │            │      │留下）              │        │號併案扣│
│    │            │      │                    │        │案      │
├──┼──────┼───┼──────────┼────┼────┤
│6   │針筒        │不詳  │7 枝                │同上    │同上    │
│    │            │      │                    │        │        │
├──┼──────┼───┼──────────┼────┼────┤
│7   │軟管        │不詳  │1 枝。              │同上    │同上    │
│    │            │      │                    │        │        │
└──┴──────┴───┴──────────┴────┴────┘


司法院資訊處製作；財團法人民間司法改革基金會備份。
